【裁判字號】    92,訴,548
【裁判日期】    920709
【裁判案由】    毒品危害防制條例
【裁判全文】
臺灣高雄地方法院刑事判決                          九十二年度訴字第五四八號
    公  訴  人  臺灣高雄地方法院檢察署檢察官
    被      告  丙○○
    指定辯護人  本院公設辯護人丁○○
右列被告因違反毒品危害防制條例案件，經檢察官提起公訴（九十一年度偵字第二三
七三六號、第二五六二七號），本院判決如左︰
    主  文
丙○○連續販賣第一級毒品，累犯，處有期徒刑捌年，褫奪公權伍年。
扣案之第一級毒品海洛因參包（其中壹包淨重零點零玖公克，包裝重零點貳壹公克；
另貳包合計淨重壹點伍貳公克，包裝重零點肆肆公克）、殘留第一級毒品海洛因之殘
渣袋壹個、殘留第一級毒品海洛因之分裝用吸管參支、殘留第一級毒品海洛因之電子
磅秤壹台均沒收銷燬之；扣案之分裝用夾鏈袋捌拾貳個、行動電話壹支均沒收；犯罪
所得新台幣陸仟柒佰元（未扣案）沒收，如全部或一部不能沒收時，以其財產抵償之
。
    事  實
一、丙○○前因麻醉藥品管理條例案件，經本院於民國八十年十二月二十七日以八十
    年度訴字第一五九三號判處應執行有期徒刑五年八月，並經台灣高等法院高雄分
    院於八十一年九月二十四日以八十一年度上訴字第九六七號駁回上訴確定；復因
    預備殺人案件，經本院於八十一年六月二十六日以八十一年度易字第二八八八號
    判處有期徒刑六月，並於八十一年七月三十一日確定；另因肅清煙毒條例案件，
    經本院於八十一年九月二十一日以八十一年度訴字第一六三一號判處有期徒刑三
    年二月，並於八十一年十月二十三日確定。嗣經本院以八十一年度聲字第一四○
    五號定上開三罪之應執行刑為有期徒刑九年二月，並於八十九年十一月十一日執
    行完畢。
二、詎丙○○猶不知悔改，竟基於販賣第一級毒品海洛因以營利之概括犯意，自九十
    一年八月底某日起至同年十月二十一日下午三時許止，均由甲○○撥打丙○○所
    有之行動電話（電話號碼：0000000000號）與丙○○聯絡，雙方約在
    高雄市前金區○○○路與光復二街口之加油站附近等地點見面後，丙○○即分別
    以新台幣（下同）三百元、五百元或八百元之價格，販賣重量不詳之第一級毒品
    海洛因予甲○○，販賣次數達二十餘次。嗣甲○○因案遭通緝，於九十一年十月
    二十四日晚上八時十分許（起訴書誤載為九十一年四月二十四日），在高雄市三
    民區○○○路一五八號前為警逮捕，警方並自甲○○身上搜出其向丙○○所購買
    之第一級毒品海洛因，甲○○因此供出毒品來源為丙○○，並願配合警方誘捕丙○○。隨即甲○○以在上開加油站對面（起訴書誤載為高雄市前金區○○○路一
    號）之便當專賣店前之公共電話，撥打上開電話號碼聯絡丙○○，佯稱欲再購買
    第一級毒品海洛因，丙○○承上之販賣第一級毒品海洛因以營利之概括犯意，即
    與甲○○約定在高雄市前金區○○○路八七巷二五號前消防栓處交易。其後於同
    日晚上十時二十分許，丙○○到達交易位置消防栓旁等候時，警員徐志宏、劉安
    華便上前盤查，丙○○見狀，旋將手上所持二包第一級毒品海洛因由該消防栓旁
    之鑄鐵水溝蓋開孔丟入排水溝中，警員二人立即逮捕丙○○，並打開該水溝蓋取
    出丟入之二包海洛因（其中一包浸水經稀釋後，僅餘存殘渣袋，另一包海洛因淨
    重零點零九公克，包裝重零點二一公克），同時扣得其所有供犯罪所用之上開行
    動電話一支。再丙○○另因恐嚇案遭通緝，經警方於九十一年十一月二十日下午
五時十五分許，前往丙○○位於高雄市前金區○○○路二九八號二樓之住處查緝
    時，當場扣得其所有之第一級毒品海洛因二包（合計淨重一點五二公克，包裝重
    零點四四公克）、預備供犯罪所用之分裝夾鏈袋八十二個（起訴書誤載為三十八
    小包）及殘留第一級毒品海洛因之分裝用吸管三支、殘留第一級毒品海洛因之電
    子磅秤一台。
三、案經高雄市政府警察局三民第一分局報告臺灣高雄地方法院檢察署檢察官偵查起
    訴。
    理  由
一、訊據被告丙○○固坦承甲○○撥打其之行動電話（電話號碼：00000000
    00號）與其聯絡，其依約赴會後，在右開時、地為警當場盤查，其旋將二包海
    洛因丟入排水溝，且於右開時、地為警至其住處查緝，扣得前揭物品之事實，惟
    矢口否認有何販買第一級毒品海洛因之事實，辯稱：伊沒有販賣毒品給甲○○，
    九十一年十月二十四日晚上甲○○打電話給伊，說有要緊的事要與伊當面講，並
    約在高雄市○○○路八七巷二五號前的消防栓見面。伊請甲○○說明是何事，他
    說不方便回答，因伊剛好到高雄市○○路與民生路口找一位叫「阿東」的成年男
    子買毒品要供自己施用，所以同意赴約，並在買完毒品之後即前往約定地點。後
    來警察向前盤查，伊擔心警察知道伊在吸毒，才將買來的毒品丟棄，伊並無販賣
    毒品給甲○○的意思。後來警方到伊住處查獲的毒品及器具等物品，係伊買來供
    施用毒品用的，與販賣毒品無關云云。經查：
  (一)右開被告販買第一級毒品海洛因之事實，業據證人甲○○於警詢、偵查及本院審
    理時證述綦詳（參見警卷第三頁、第四頁、偵查卷第五頁正面、第十九頁、第二
    十頁、本院九十二年四月二十三日審判筆錄），核其前後所證均大致相符，尚無
    矛盾或不合常理之處。又被告雖於本院審理時辯稱：因甲○○與伊曾打過架，故
    始會誣賴伊云云。然查，被告於警詢中業已供明其與證人甲○○並無仇恨或糾紛
    等情，甚且其於本件亦係應證人甲○○之要求而外出會面，始會遭警當場查獲毒
    品，足見其二人應有一定之正面交情，則其所稱證人甲○○與其存有嫌隙，故意
    誣賴云云，無非係欲求脫罪之詞，尚難足採。況證人甲○○前後所證尚屬一致，
    若非果有其事，何以其能證稱如此相符？且何以其願甘冒觸犯偽證罪之風險，蓄
    意構陷被告入罪？是以證人甲○○所為證述，自無不能採信之理。至就證人甲○○向被告購買第一級毒品海洛因之地點乙節，證人甲○○於警詢中係證稱：最後
    一次在高雄市前金區○○○路八七巷二五號前等語；於第一次偵訊時係證稱：都
    是在自強二路那邊買的等語；於第二次偵訊時證稱：都是約在成功路與光復街中
    油加油站附近交易等語；於本院審理時則證稱：警方誘捕這一次係約在高雄市前
    金區○○○路八七巷二五號的消防栓附近，以前有約過在附近的加油站，大約都
    是在這附近等語。審諸證人甲○○上開所證之諸地點，表面上似乎有所歧異，然
    則上開諸地點經查確係集中於高雄市前金區○○○路與光復二街口之加油站附近
    無誤，且衡以證人甲○○協助誘捕被告而所約定之交易地點，亦即高雄市前金區
    ○○○路八七巷二五號的消防栓位置，亦確係在該加油站附近，則證人甲○○就
    此節之證詞，前後所證即大致相符，尚難認有何瑕疵。況一般人對於「地點」之
    描述，本會隨其所認識（如對該地點路名認識與否、不同之多處交易地點等）及
    時間之經過（如記憶日漸淡忘或模糊等）而有所不同，自難強令證人甲○○必須
    證述相當精確之地點，且須前後完全一致，始能採為可信之證據。另就證人甲○○向被告購買第一級毒品海洛因之歷次價格乙節，證人甲○○於警詢及偵查中固
    均證稱係五百元至一千元不等，但於本院審理時則證稱約三百元或五百元，最高
    有買到八百元等語。是就此節證詞前後已有若干出入。惟證人甲○○復證稱：前
    後會有所出入，是因為時間已久了，且次數多，所以不是記得很清楚等情。衡諸
    一般通常經驗，常人對於多次購買物品之價格記憶，當會隨時間之經過而日益模
    糊或淡忘，且因購買次數若多，縱就價格之描述前後有若干輕微誤差，亦屬平常
    。故於本件自不得僅因此些許差異，即全盤推翻證人甲○○證言之可信性。綜合
    上述各節，證人甲○○之證詞應屬可取。
  (二)其次，證人甲○○前於九十一年十月二十四日晚上八時十分許因案為警逮捕，警
    方並自證人甲○○身上搜出第一級毒品海洛因，該證人因此供出毒品來源為被告
    ，並願配合警方誘捕被告。隨即證人甲○○以在上開加油站對面之便當專賣店前
    之公共電話，撥打被告之前揭行動電話聯絡被告，佯稱欲再購買第一級毒品海洛
    因，被告即與證人甲○○約定在高雄市前金區○○○路八七巷二五號前消防栓處
    交易。其後於同日晚上十時二十分許，被告到達交易位置消防栓旁等候時，警員
    徐志宏、劉安華便上前盤查，被告見狀，旋將手上所持二包第一級毒品海洛因由
    該消防栓旁之鑄鐵水溝蓋開孔丟入排水溝中，警員二人立即逮捕被告，並打開該
    水溝蓋取出丟入之二包海洛因之事實，除據證人甲○○證述明確外，尚經證人即
    警員徐志宏、劉安華於偵查中證述歷歷（偵查卷第五二頁、第五三頁），並經檢
    察事務官會同警員徐志宏現場履勘屬實，且製有履勘現場筆錄、現場示意圖各乙
    份及現場各示意點之照片十一幀在卷可參，復有被告將該二包海洛因丟入水溝內
    之現場照片二幀附卷為憑及該二包海洛因扣案可稽（其中一包已因浸水稀釋，僅
    餘存殘渣袋）。嗣將該二包海洛因送驗結果，該完整之一包海洛因確係海洛因無
    訛，此有法務部調查局九十一年十一月十三日調科壹字第二二○○一四三四○號
    鑑定通知書乙紙在卷為證（附於九十一年度偵字第二五六二七號卷第十四頁）；
    另一包餘存之殘渣袋亦呈現有海洛因之陽性反應（亦即殘留有海洛因），則有高
    雄醫學大學附設中和紀念醫院編號九二○三─七四號檢驗報告乙份附卷足憑。是
    以，上開事實應堪認屬真實。
  (三)被告雖於本院審理時辯稱：伊沒有販賣毒品給甲○○，九十一年十月二十四日晚
    上甲○○打電話給伊，說有要緊的事要與伊當面講，並約在高雄市○○○路八七
    巷二五號前的消防栓見面。伊請甲○○說明是何事，他說不方便回答，因伊剛好
    到高雄市○○路與民生路口找一位叫「阿東」的成年男子買毒品要供自己施用，
    所以同意赴約，並在買完毒品之後即前往約定地點。後來警察向前盤查，伊擔心
    警察知道伊在吸毒，才將買來的毒品丟棄，伊並無販賣毒品給甲○○的意思云云
    。惟查，被告確係在接獲證人甲○○之來電後，前往上開之約定地點欲販買第一
    級毒品海洛因予證人甲○○等情，已據證人甲○○證述甚詳。又被告於警詢及偵
    查中原均辯稱：伊不認識甲○○，伊向一位「阿東」之男子購買海洛因，係為向
    女友炫耀，當日伊是順路經過案發地點，因見警察盤查，伊會緊張害怕，才把海
    洛因丟入水溝云云，嗣於本院審理時始翻異前詞，改為辯稱如上。衡以被告前後
    所辯出入甚鉅，顯有相當之歧異，何者為真，已非無疑，且若實情果如被告於本
    院審理時所辯，何以被告於警詢中，甚至於偵查中猶未能即時供明實情？是被告
    於本院審理時所辯乙節，無非係其認遭起訴，臨訟杜撰欲求卸責之詞，自難足取
    。況證人甲○○既係配合警方欲誘捕被告，自係欲將被告人贓俱獲，倘若被告真
    無販買海洛因乙事，則縱被告外出與證人甲○○會面，原則上亦無從自其身上扣
    得海洛因為是，則證人甲○○如何以實其說（即毒品來源者為被告之說詞），如
    何面對警方？若係如此，證人甲○○又何須冒此風險，虛稱被告為販賣海洛因之
    人？顯然與常情有違。再者，如被告所辯，其身上所持有之毒品係赴約前一刻其
    向他人所購買，應非證人甲○○要求其攜帶前來，則何以在證人甲○○配合警方
    欲誘捕被告之時，被告身上恰好持有該二包海洛因前來？恰好使證人甲○○之說
    法得以證實？職是，衡情度理，被告上開所辯可採之機率甚微，較為合理之解釋
    ，應係被告確有應證人甲○○之約，前往案發現場販賣海洛因給證人甲○○無疑
    。
  (四)末查，被告另因恐嚇案遭通緝，經警方於九十一年十一月二十日下午五時十五分
    許，前往被告位於高雄市前金區○○○路二九八號二樓之住處查緝時，當場扣得
    其所有之白粉二包、分裝夾鏈袋八十二個、分裝用吸管三支、電子磅秤一台之事
    實，除經被告自承在卷外，並有上開物品扣案可稽。又上開物品經送驗後，該白
    粉二包確均係第一級毒品海洛因無訛（合計淨重一點五二公克，包裝重零點四四
    公克），有法務部調查局九十二年一月十五日調科壹字第二二○○一四五一四號
    鑑定通知書乙紙在卷為證（附於偵查卷第一○三頁）；該分裝用吸管三支、電子
    磅秤一台則均殘留有海洛因之陽性反應，另該分裝夾鏈袋八十二個則均呈海洛因
    及甲基安非他命「陰性」反應（亦即無殘留有海洛因或安非他命），則有高雄醫
    學大學附設中和紀念醫院編號九二○三─七五號、九二○三─七六號、九二○三
    ─七七號檢驗報告各乙份附卷足憑。觀諸上開扣得之海洛因及各項分裝毒品器具
    ，已達可精細秤出海洛因重量並加以包裝販賣之地步，益見被告確有可能係販賣
    海洛因予證人甲○○之人。
  (五)綜上所述，依前揭各項證據資料，既足以證明被告確有於右開時、地連續販賣前
    揭第一級毒品海洛因予證人甲○○之事實，且被告前揭所辯復無足取，則本件事
    證即屬明確，被告之犯行應堪認定。
二、核被告所為，係犯毒品危害防制條例第四條第一項販賣第一級毒品罪。另被告於
    九十一年十月二十四日販賣第一級毒品海洛因予證人甲○○之犯行，固係遭警設
    計誘捕，致事實上不能完成交易，惟因被告原即有販賣毒品之意思，客觀上又已
    著手於販賣之行為，自仍應成立毒品危害防制條例第四條第五項、第一項之販賣
    第一級毒品未遂罪，此與行為人原本無販毒營利之意思，因調查犯罪之人之引誘
    或教唆始起意販賣，即學理上所謂「陷害教唆」之情形有別。被告持有毒品，復
    進而販賣，其持有毒品之低度行為，為販賣毒品之高度行為所吸收，不另論罪。
    被告前後二十餘次販賣第一級毒品海洛因之行為，時間緊接，手法相同，所犯構
    成要件亦相同，顯係基於概括犯意為之，雖有既遂、未遂之分，仍成立連續犯，
    應依刑法第五十六條規定，論以較重之販賣第一級毒品既遂一罪。被告前因麻醉
    藥品管理條例案件，經本院於八十年十二月二十七日以八十年度訴字第一五九三
    號判處應執行有期徒刑五年八月，並經台灣高等法院高雄分院於八十一年九月二
    十四日以八十一年度上訴字第九六七號駁回上訴確定；復因預備殺人案件，經本
    院於八十一年六月二十六日以八十一年度易字第二八八八號判處有期徒刑六月，
    並於八十一年七月三十一日確定；另因肅清煙毒條例案件，經本院於八十一年九
    月二十一日以八十一年度訴字第一六三一號判處有期徒刑三年二月，並於八十一
    年十月二十三日確定。嗣經本院以八十一年度聲字第一四○五號定上開三罪之應
    執行刑為有期徒刑九年二月，並於八十九年十一月十一日執行完畢，此有本院被
    告院內索引卡紀錄表、台灣高等法院被告全國前案紀錄表及刑案資料查註紀錄表
    各乙份在卷可按，其受有期徒刑執行完畢，於五年以內再犯本件最重本刑為有期
    徒刑以上之罪，為累犯。又被告所為固係構成連續犯與累犯，原應加重其刑，但
    因販賣第一級毒品罪之法定刑為死刑或無期徒刑，依刑法第六十四條第一項、第
    六十五條第一項規定，均不得加重，爰不予加重之。被告因一時貪欲致罹刑章，
    然其經查獲所得之財物尚少，且其販賣之毒品數量有限，販賣對象僅查有證人甲○○一人，所生危害洵非至鉅，情輕法重，其所為堪予憫恕，雖宣告法定最低刑
    度，猶嫌過重，爰依刑法第五十九條規定，酌量減輕其刑。本院審酌被告販賣第
    一級毒品海洛因，視政府反毒政策及宣導如無物，扼殺我國國民健康非輕，且於
    犯罪後猶仍飾詞圖卸其責，毫無認錯悔改之意，自應受有相當程度之刑事非難；
    惟另考量被告所販賣毒品之次數雖達二十餘次，但所得經查亦僅合計六千七百元
    （待後詳敘），毒品數量應屬非多，販賣對象亦僅有證人甲○○一人，其所生危
    害並非極鉅等一切情狀，酌情適度量處如主文所示之刑，且依其犯罪之性質，認
    有褫奪公權之必要，爰併依刑法第三十七條第二項規定，宣告褫奪公權五年，以
    資懲儆。再者，扣案之前揭第一級毒品海洛因共計三包係屬毒品，而扣案之殘渣
    袋一個、分裝用吸管三支、電子磅秤一台，其上均殘留有第一級毒品海洛因，顯
    難與之剝離，自應整體視之為毒品，爰依毒品危害防制條例第十八條第一項前段
    規定，均併予宣告沒收銷燬之。又扣案之行動電話一支及分裝夾鏈袋八十二個均
    係被告所有，業據被告供明在卷，且衡情均係被告供犯罪所用或供犯罪預備之物
    ，爰依刑法第三十八條第一項第二款規定，均併予宣告沒收。至被告雖於本院審
    理時仍矢口否認販賣毒品之犯行，以致無從於庭訊中確認其販賣毒品所得之財物
    。然依證人甲○○所證，其前後共向被告購買海洛因「二十餘次」，每次「三百
    元或五百元」，最多曾至「八百元」等語，經依罪疑唯輕法則，排除尚有存疑部
    分之證述後，應認證人甲○○係向被告購買海洛因「二十次」，且購買價格八百
    元、五百元應各一次，餘十八次則均為三百元，是被告販買第一級毒品海洛因之
    所得財物總額為六千七百元｛（300×18）＋500＋800＝6700｝，此部分財物雖
    未扣案，仍均應依毒品危害防制條例第十九條第一項之規定沒收，如全部或一部
    不能沒收時，因係現款，故應以其財產抵償之。
三、公訴意旨另以：被告自九十一年十月中旬起至十一月十三日間，亦基於概括之犯
    意，連續以行動電話0000000000號為聯絡工具，連續販賣第一級毒品
    海洛因予戊○○與乙○○，其中一次交易價格三百元之代價，單獨販賣第一級毒
    品海洛因予戊○○，其中二次交易價格五百元之代價，係由戊○○及乙○○二人
    合資購買，每人出資二百五十元，該二次由乙○○出面與被告交易，交易毒品之
    地點均在高雄市漢神百貨右邊巷口附近，又戊○○最後一次於九十一年十一月十
    三日十一時許，在高雄市前金區○○○路與民生路口，分得與乙○○合資向被告
    購買海洛因後，於九十一年十一月十三日十七時三十分許為警查獲持有毒品海洛
    因，戊○○因而供出毒品來源。因認被告另涉有上開販賣第一級毒品罪嫌云云。
    經查：
  (一)證人戊○○於警詢中證稱：「是於九十一年十月中旬某日開始向丙○○購買毒品
    ，共買兩次，每次購買新台幣三百元，最後一次為九十一年十一月十三日十一時
    左右，我以公用電話打給丙○○所持0000000000行動電話，相約在高
    雄市前金區○○○路與民生路口交易，我向丙○○購買一小包海洛因（零點二公
    克），價格新台幣三百元」等語（參見偵查卷第五七頁背面）；於偵查中則證稱
    ：「（問：何時開始向丙○○買海洛因？）九十一年十月中旬開始，總共向他買
    過二、三次，我出面買過一次，都是約在漢神百貨右邊巷口，他會在那邊等我．
    ．．我出面買的那一次就是我自己買的，買三百元，另二次都是和『慶仔』合資
    ，各出二百五十元，『慶仔』叫乙○○」等語（參見偵查卷第七五頁背面）。是
    依證人戊○○前後二次所證，就其向被告購買海洛因之金額、次數、約定交易之
    地點及是否與他人合資購買等節，均有相當之出入，故其所證既有如此顯著之瑕
    疵，究否可信已非無疑。
  (二)其次，證人戊○○於本院審理時復證稱：「（問：是否認識在庭被告？）不認識
    」、「（問：是否向被告買過毒品？）沒有」、「（問：為何在警局、偵查中說
    向被告買過毒品？）在警局及偵查中所言不實在，沒有向被告買過毒品」、「（
    問：是否與乙○○合資向被告買過毒品？）沒有，我曾經與乙○○合資買過毒品
    ，但我不知道乙○○是向誰買的，因為接受訊問時，檢察官要我說出賣毒品的人
    ，我只好隨便說一個人。我在九十一年十一月十三日確實有在漢神百貨那一帶買
    過海洛因，不過是向一位叫阿國的人買的」等語（參見本院九十二年四月二十三
    日審判筆錄）。是依戊○○上開證詞，業已全盤否認其於警詢及偵查中所證之真
    實性，而衡以該證人於警詢及偵查中之證詞既有前述之瑕疵，確有可能係屬不實
    ，則被告於本院審理時固翻異前述之證詞，亦難認屬迴護被告之詞。綜此，要難
    逕以證人戊○○於警詢或偵查中之證詞，作為對被告不利之認定。至證人戊○○
    既承認其於偵查中所證係屬子虛，則其於偵查中具結所證，顯涉有偽證之罪嫌，
    此部分宜由檢察官另行偵辦，附此敘明。
  (三)證人乙○○於本院審理時證稱：伊雖認識被告，但未曾向被告買過毒品，亦未與
    戊○○一起買過毒品等語（參見本院九十二年四月九日審判筆錄），是依證人乙○○所證，益難認定該證人確有與證人戊○○合資向被告購買海洛因之事實。又
    證人乙○○雖於偵查中經合法傳、拘後，仍未能到庭，但此或僅能表示證人乙○○拒絕出庭之事實，但仍不得以此即認定該證人即確有與證人戊○○合資向被告
    購買毒品之事。又證人乙○○之母雖向警員徐志宏陳稱：「你們九十一年十一月
    十三日來過的那天乙○○晚上有回家，我跟他說你們傳他，他用我的電話打給人
    ，我隱約聽到對方好像叫他不要去做證，隔天早上他出門到九十二年（起訴書誤
    載為九十一年）一月二十日為止，就還沒回來過」等語，此有檢察事務官偵查報
    告書乙份在卷為佐。然則，證人乙○○之母所稱「我隱約聽到對方好像叫他（即
    證人乙○○）不要去做證」，語意甚屬模糊，亦有可能為揣測之詞，況縱認為真
    ，亦僅能表示有人要求證人乙○○莫出面作證，然是否可進一步推認證人乙○○
    所為證詞必然對被告不利，並可推認證人乙○○確有與證人戊○○合資向被告購
    買海洛因，仍容非無疑。
  (四)再者，證人戊○○雖於警詢中及偵查中證稱以行動電話0000000000號
    與被告聯絡購買毒品，但其於本院審理時已否認此節，業如前述。又證人戊○○
    固於本院審理時復證稱：該行動電話號碼是乙○○跟伊說的，乙○○曾說是被告
    的電話，並說被告那邊有毒品，我就將電話記下來，想說以後有需要就可以打電
    話等語（參見九十二年四月二十三日審判筆錄），惟質之被告則否認該行動電話
    門號為其所有，其亦未曾使用過該行動電話門號等語，而衡以證人戊○○所證，
    其係聽聞乙○○所言該行動電話為被告之電話，然此是否為真，應非證人戊○○
    所知悉，自難以此遽認被告確有使用該行動電話門號。又上開行動電話門號，自
    九十一年十月二十五日起即由案外人己○○所申請使用，此業經和信電訊股份有
    限公司函覆本院無訛，有該公司回函暨門號用戶資料乙份在卷可稽。嗣經己○○
    到庭證稱：伊不認識被告，前揭行動電話門號係伊申請，也是伊在使用，伊並無
    將該門號借給別人使用等語（參見本院九十二年六月十八日審判筆錄），可知該
    行動電話門號自九十一年十月二十五日起既係由證人己○○使用，並未借給被告
    使用，則證人戊○○、乙○○是否能以該行動電話號碼與被告聯絡購買毒品，更
    見可疑。
  (五)此外，復查無其他積極證據足資證明被告確有此部分販買第一級毒品海洛因之事
    實，當難以販賣第一級毒品罪相繩，本應為被告此部分無罪之諭知，然公訴人既
    認此部分犯行與前開論罪科刑之販賣第一級毒品部分有連續犯之裁判上一罪關係
    ，爰不另為被告此部分無罪之諭知。
據上論斷，應依刑事訴訟法第二百九十九條第一項前段，毒品危害防制條例第四條第
一項、第十八條第一項前段、第十九條第一項，刑法第十一條、第五十六條、第四十
七條、第五十九條、第三十七條第二項、第三十八條第一項第二款，判決如主文。
本案經檢察官蕭宇誠到庭執行職務。
中      華      民      國    九十二    年      七      月      九      日
                              臺灣高雄地方法院刑事第七庭
                                  法  官  陳信旗
右正本證明與原本無異。
如不服本判決，應於送達後十日內，向本院提出上訴狀。
                                  書記官  張家榮
中      華      民      國    九十二    年      七      月      九      日
附錄本判決論罪之法條全文：
毒品危害防制條例第四條
    製造、運輸、販賣第一級毒品者，處死刑或無期徒刑；處無期徒刑者，得併科新
    台幣一千萬元以下罰金。
    製造、運輸、販賣第二級毒品者，處無期徒刑或七年以上有期徒刑，得併科新台
    幣七百萬元以下罰金。
    製造、運輸、販賣第三級毒品者，處五年以上有期徒刑，得併科新台幣五百萬元
    以下罰金。
    製造、運輸、販賣專供製造或施用毒品之器具者，處一年以上七年以下有期徒刑
    ，得併科新台幣一百萬元以下罰金。
    前四項之未遂犯罰之。


司法院資訊處製作；財團法人民間司法改革基金會備份。
